【裁判字號】    89,易,672
【裁判日期】    890412
【裁判案由】    傷害等
【裁判全文】
臺灣高雄地方法院事判決                            八十九年度易字第六七二號
    公  訴  人  臺灣高雄地方法院檢察署檢察官
    被      告  丙○○
    被      告  甲○○
    共同選任辯護人  李衍志
右被告因傷害等案件，經檢察官提起公訴（八十八年度偵字第一二五四三號、八十八
年度偵字第一三五二一號）本院判決如左：
    主  文
丙○○、朱德貴共同以強暴脅迫妨害人行使權利，各處拘役貳拾日，如易科罰金，各
以參佰元折算壹日。
丙○○、甲○○被訴傷害部分，均公訴不受理。
    事  實
一、丙○○、甲○○與丁○○、乙○○夫妻為販售同種商品之同業。因丁○○、乙○○於民國八十八年四月十四日二十時四十五分至二十一時許間，在丙○○、甲○○參加之產品發表會會場附近之高雄市○○路、苓中路一帶，散發其等所銷售之
    高麗人蔘粉宣傳廣告，致引起丙○○、甲○○不悅。丙○○、甲○○乃基於妨害
    人行使權利之犯意聯絡，由甲○○施強暴行為，出手欲取走丁○○持有裝有廣告
    傳單之背包，經丁○○拉扯中搶回，後丙○○、甲○○又共同出手毆打丁○○、
    乙○○成傷（此部分業經撤回告訴），其後甲○○乃再基於同前犯意，以脅迫之
    言語，向丁○○、乙○○稱：這裡是我們的地盤，要發傳單到別處去發，否則要
    給你們好看等語，妨害丁○○、乙○○行使權利。
二、案經丁○○、乙○○訴由高雄市政府警察局苓雅分局移送及訴由台灣高雄地方法
    院檢察署檢察官偵查起訴。
    理  由
一、訊據被告丙○○、甲○○均矢口否認有妨害自由犯行，被告丙○○辯稱：伊並未
    搶丁○○的背包，也未說這是伊的地盤云云，被告朱德貴則辯稱：伊當時言詞比
    較凶，有說這裡是伊的地盤，要發傳單到別處去發，否則要給你們好看，但那只
    是一時氣話云云。惟查，右揭事實，業據告訴人丁○○、乙○○自警、偵訊至本
    院審訊時一再指述不移，且參酌被告朱德貴自承確有為：這裡是我們的地盤，要
    發傳單到別處去發，否則要給你們好看等語，被告丙○○自承於案發時地曾毆打
    告訴人等情，足認告訴人之指述可信，又商場競爭本是自由經濟社會之常態，告
    訴人自有權利在任何公眾場所，從事合法之商業行為，則被告等以搶取裝有宣傳
    廣告之背包，及揚言不讓告訴人在上址散發傳單之行為，自屬以強暴、脅迫之行
    為，妨害告訴人為合法之商業行為，再者，為前開強暴、脅迫行為之人，雖僅有
    被告甲○○一人，但本件既因商業競爭而起，被告丙○○並在被告甲○○搶取告
    訴人丁○○背包後，出手毆打告訴人，自可認此妨害自由之行為，均在被告二人
    犯意聯絡範圍之內，則被告丙○○自應對此同負共同正犯之責，至於，告訴人於
    與被告達成事和解後，改稱被告妨害自由之行為是一時氣話或誤解，顯為事後迴
    護被告之詞，尚難為被告有利之認定。是本件事證已明，被告二人之犯行均堪認
    定。
二、核被告二人所為，均係犯刑法第三百零四條第一項之以強暴脅迫行為妨害人行使
    權利罪。被告二人有犯意聯絡及行為分擔，均為共同正犯。被告二人以一強暴脅
    迫行為，同時妨害告訴人二人行使權利，為想像競合犯，應從一重之以強暴脅迫
    妨害人行使權利罪處斷。被告二人所為強暴、脅迫行為，係為達同一妨害告訴人
    行使權利之接續行為，自非屬連續犯。又審酌被告二人之品行、犯罪之動機、目
    的、手段，及已與告訴人達成民事和解等一切情狀，各量處如主文所示之刑，並
    就被告二人所宣告之刑，均諭知易科罰金之折算之標準，以示懲儆。
三、公訴意旨另以：被告丙○○、甲○○於前揭時地，共同出手毆打告訴人丁○○、
    乙○○，致丁○○受有左側下腹及右胸部等多處瘀腫，乙○○受有左側下頷、左
    上胸瘀腫等傷害，因認被告二人另涉有刑法第二百七十七條第一項之傷害罪嫌。
    惟按告訴乃論之罪，告訴人於第一審辯論終結前，得撤回其告訴；又告訴經撤回
    者，法院應諭知不受理之判決，刑事訴訟法第二百三十八條第一項、第三百零三
    條第三款分別定有明文。被告二人此部分犯行經檢察官提起公訴，認被告二人係
    犯刑法第二百七十七條第一項之傷害罪，該罪依同法第二百八十七條前段之規定
    ，須告訴乃論。茲據告訴人丁○○、乙○○當庭撤回其告訴，自應諭知不受理之
    判決。
據上論斷，應依刑事訴訟法第二百九十九條第一項前段、第三百零三條第三款，刑法
第三百零四條第一項、第二十八條、第五十五條前段、第四十一條，罰金罰鍰提高標
準條例第一條前段、第二條，判決如主文。
中      華      民      國    八十九    年      四      月     十二     日
                                  臺灣高雄地方法院刑事第一庭
                                      法  官  曾  逸  誠
右正本證明與原本無異。
如不服本判決，應於判決送達後十日內，向本院提出上訴狀。
                                       書記官    許玉城
中    華    民    國      八十九      年      四      月      十二      日
如不服本判決，應於判決送達後十日內，向本院提出上訴狀。
附錄本案論罪科刑法條全文
刑法第三百零四條
以強暴、脅迫使人行無義務之事或妨害人行使權利者，處三年以下有期徒刑、拘役或
三百元以下罰金。
前項之未遂犯罰之。


司法院資訊處製作；財團法人民間司法改革基金會備份。
